臺灣臺中地方法院民事裁定
111年度事聲字第75號
異  議  人  姚翔瀚  

相  對  人  黃駿博  
上列當事人間聲請核發支付命令事件，異議人對於本院司法事務
官於民國111年9月12日所為111年度司促字第24662號裁定提出異
議，本院裁定如下：
    主    文
異議駁回。
    理    由
一、按當事人對於司法事務官處理事件所為之終局處分，得於處
    分送達後10日之不變期間內，以書狀向司法事務官提出異議
    ；司法事務官認前項異議有理由時，應另為適當之處分，認
    異議為無理由者，應送請法院裁定之；法院認第1項之異議
    為有理由時，應為適當之裁定，認異議為無理由者，應以裁
    定駁回之，民事訴訟法第240條之4第1項本文、第2項、第3
    項定有明文。查本院民事庭司法事務官於民國111年9月12日
    所為111年度司促字第24662號駁回異議人對相對人核發支付
    命令聲請之裁定（下稱原裁定），於同年月14日送達異議人
    ，而異議人於同年月15日對原裁定提出異議，司法事務官認
    其異議為無理由，送請本院為裁定，程序方面經核與上開條
    文規定相符，先予敘明。
二、異議意旨略以：相對人之戶籍雖設籍於嘉義市西區，然相對
    人現住於臺中市西屯區，依民事訴訟法第510條規定，本院
    具有管轄權，異議人向本院聲請對相對人核發支付命令當屬
    適法等語。
三、按支付命令之聲請，專屬債務人為被告時，依民事訴訟法第
    1條、第2條、第6條或第20條規定有管轄權之法院管轄；支
    付命令之聲請，不合於民事訴訟法第508條至第511條之規定
    ，法院應以裁定駁回之，民事訴訟法第510條、第513條第1
    項前段分別定有明文。次按訴訟，由被告住所地之法院管轄
    。被告住所地之法院不能行使職權者，由其居所地之法院管
    轄。訴之原因事實發生於被告居所地者，亦得由其居所地之
    法院管轄，民事訴訟法第1條第1項亦有明定。而住所雖不以
    戶籍登記為要件，惟倘無客觀之事證足認當事人已久無居住
    該原登記戶籍之地域，並已變更意思以其他地域為住所者，
    戶籍登記之處所，仍非不得資為推定其住所之依據（最高法
    院110年度台上字第2031號判決意旨參照）。
四、經查，相對人之戶籍原設於嘉義市○區○○街00巷0號，嗣於85
    年9月19日遷入嘉義縣○○鄉○○00號，再於89年6月5日遷入現
    設籍地即嘉義市○區○○街00號，有相對人戶籍謄本可稽（見
    司促卷第24頁），是自形式以觀，應認該現設籍址即為相對
    人之現住所。異議人雖主張相對人現住於本院管轄區域內，
    惟其所提書狀內僅陳報相對人現住地址為「臺中市西屯區」
    ，並未具體表明該現住地址為何處，亦未提出相關證據資料
    以佐其主張，且異議人於異議狀中已自陳其不知相對人之通
    訊地址，只知悉相對人之手機門號，請求本院函詢電信業者
    查明相對人之通訊地址（見本院卷第15頁），經本院函詢中
    華電信股份有限公司（下稱中華電信）相對人之行動電話申
    請登記資料，顯示相對人於申辦手機門號時留存之戶籍地同
    現設籍地，帳寄地址則為嘉義市○區○○路0段000號，有中華
    電信資料查詢單附卷可查（見本院卷第39頁），堪認異議人
    主張相對人現住於本院管轄區域內云云，洵屬無據。從而，
    原裁定依民事訴訟法第510條、第1條規定，認異議人對相對
    人核發支付命令之聲請本院無管轄權，而駁回異議人之聲請
    ，於法自無不合，本件異議意旨指摘原裁定不當，求為廢棄
    ，是屬無據，應予駁回。
五、據上論結，本件異議為無理由，依民事訴訟法第240條之4第
    3項後段，裁定如主文。
中　　華　　民　　國　　111 　年　　10　　月　　13　　日
                  民事第二庭    法  官　吳怡嫺
以上正本係照原本作成。
如不服本裁定應於送達後10日內向本院提出抗告狀，並繳納抗告
費新臺幣1000元。
中　　華　　民　　國　　111 　年　　10　　月　　13　　日
                                書記官　林佩倫